【裁判字號】    92,上訴,638
【裁判日期】    920227
【裁判案由】    毒品危害防制條例
【裁判全文】
臺灣高等法院臺中分院刑事判決                    九十二年度上訴字第六三八號
    上  訴  人
    即  被  告  乙○○
右上訴人因違反毒品危害防制條例案件，不服臺灣南投地方法院九十一年度訴字第七
０四號中華民國九十二年二月二十七日第一審判決（起訴案號：臺灣南投地方法院檢
察署九十一年度毒偵字第九三九，移
九十二年度毒偵字第一一八號），提起上訴，本院判決如左：
    主      文
上訴駁回。
    事實及理由
一、本案經本院審理結果，認第一審判決認事用法及量刑均無不當，應予維持，並引
    第一審判決書記載之事實、證據及理由。（如附件）
二、被告乙○○上訴意旨略以：原審量刑過重，請求減輕云云。惟查：被告前因施用
    第二級毒品安非他命案件，經先後二次觀察、勒戒後，均認無繼續施用毒品之傾
    向，分別由臺灣南投地方法院檢察署檢察官於民國八十七年七月十三日以八十七
    年度偵字第二九三六號，及於八十七年十二月七日以八十七年度偵字第五○九六
    號、第五二七五號為不起訴處分確定。然被告仍不知悔改，復因連續施用第一級
    毒品海洛因、第二級毒品安非他命案件，除依原審法院八十八年六月三十日八十
    八年度毒聲字第一○三五號裁定令入戒治處所施以強制戒治外，並由臺灣南投地
    方法院檢察署檢察官提起公訴，且經原審法院於八十八年九月二十一日以八十八
    年度訴字第二三九號判決各處有期徒刑八月、四月，並定其應執行刑為有期徒刑
    十一月，嗣因撤回上訴而確定，甫於九十年九月十六日執行完畢。被告仍不知戒
    絕再為本件犯行，查施用毒品，除戕害自身之健康、生命外，並已衍生危害家庭
    之不良後果，且損及社會、國家之整體利益。被告既曾施用毒品，經法院判處有
    期徒刑，並已執行完畢，復二犯施用毒品案件，均經觀察、勒戒，已無繼續施用
    之傾向，為檢察官不起訴處分在案，尚不能深切體悟，自愛自重，猶不顧施用毒
    品對其個人、家庭及社會、國家所造成之危害及負累，而再犯之，難認其罪責係
    屬輕微，自應受相當之刑罰制裁，始符社會正義。審酌被告之素行、犯罪之動機
    、情節、所生危害及其他犯罪情節並犯後之態度等一切情狀，量處有期徒刑一年
    一月，量刑尚稱妥適，被告上訴顯無理由，應予駁回。
三、據上論斷，應依刑事訴訟法第三百七十三條、第三百六十八條，判決如主文。
本案經檢察官甲○○到庭執行職務。
中      華      民      國     九十二      年     四      月    三十    日
                               臺灣高等法院臺中分院刑事第四庭
                                     審判長法  官  洪  耀  宗
                                           法  官  蕭  錦  鍾
                                           法  官  劉  登  俊
右正本證明與原本無異。
如不服本判決應於收受送達後十日內向本院提出上訴書狀，其未敘述上訴之理由者並
得於提起上訴後十日內向本院補提理由書（均須按他造當事人之人數附繕本）。
                                           書記官  鄧  智  惠
中      華      民      國      九十二  年      五      月      一      日
                                                                        Ａ
附件
臺灣南投地方法院刑事判決                          九十一年度訴字第七四號
    聲  請  人  臺灣南投地方法院檢察署檢察官
    被      告  乙○○  男  三十八歲（民國○○○年○月○○日生）
                        住南投縣埔里鎮○○里○○街五六號
                        居南投縣埔里鎮○○里○○路八六八之一六○號
                        （現在臺灣臺中戒治所執行強制戒治中）
                        身分證統一編號：Ｍ一二一九七七三八號
右列被告因違反毒品危害防制條例案件，經檢察官聲請以簡易判決處刑（九十一年度
毒偵字第九三九號）及移送併案審理（九十一年度毒偵字第一○五八號、九十二年度
毒偵字第一一八號），本院認不宜以簡易判決處刑，改依通常程序判決如左：
    主  文
乙○○連續施用第壹級毒品，累犯，處有期徒刑壹年壹月；扣案之海洛因壹袋（淨重
零點參貳公克；包裝重零點肆陸公克）沒收銷燬之，注射針筒壹支沒收。
    事  實
一、乙○○前因施用第二級毒品安非他命案件，經先後二次觀察、勒戒後，均認無繼
    續施用毒品之傾向，分別由臺灣南投地方法院檢察署檢察官於民國八十七年七月
    十三日以八十七年度偵字第二九三六號，及於八十七年十二月七日以八十七年度
    偵字第五○九六號、第五二七五號為不起訴處分確定。然乙○○仍不知悔改，復
    因連續施用第一級毒品海洛因、第二級毒品安非他命案件，除依本院八十八年六
    月三十日八十八年度毒聲字第一○三五號裁定令入戒治處所施以強制戒治外，並
    由臺灣南投地方法院檢察署檢察官提起公訴，且經本院於八十八年九月二十一日
    以八十八年度訴字第二三九號判決各處有期徒刑八月、四月，並定其應執行刑為
    有期徒刑十一月，嗣因撤回上訴而確定，甫於九十年九月十六日執行完畢。然乙
    ○○仍不知戒絕，復基於施用第一級毒品海洛因之概括犯意，自九十一年九月二
    十八日起至九十一年十二月二日止，連續在南投縣埔里鎮，或以摻入香菸，或以
    針筒注射之方式，施用海洛因多次。嗣為警先後於九十一年九月二十八日二十三
    時五十五分許、九十一年十一月二十五日十三時五十分許，在南投縣埔里鎮○○
    街七十號埔里分局採尿送驗呈鴉片類陽性反應，及於九十一年十二月三日十九時
    三十分許，在南投縣埔里鎮○○里○○路八六八之一五九號查獲，並扣得海洛因
    一袋（淨重○．三二公克，包裝重○．四六公克）。葉鍚偉經依本院九十一年十
    一月二十七日九十一年度毒聲字第一一七七號裁定令入戒治處所施以強制戒治。
二、案經南投縣警察局埔里分局報告臺灣南投地方法院檢察署檢察官偵查聲請簡易判
    決處刑。
    理  由
一、右揭犯罪事實，業據被告葉鍚偉坦白承認，且被告先後於九十一年九月二十八日
    二十三時五十五分許、九十一年十一月二十五日十三時五十分許，在南投縣埔里
    鎮○○街七十號埔里分局所採尿液經送檢驗，結果均呈鴉片類陽性反應，此有南
    投縣警察局埔里分局毒品案件委託鑑驗尿液代號與真實姓名對照表及詮昕科技股
    份有限公司濫用藥物尿液檢驗報告各二紙附卷可稽，且扣案之白粉經送驗結果，
    含有毒品海洛因成分一節，復有法務部調查局九十二年一月十四日調科壹字第九
    七○○○一八八九號鑑定通知書一件附卷可佐，被告之自白堪信與事實相符。參
    以被告前已有施用毒品為警查獲之紀錄，有台灣高等法院被告全國前案紀錄表一
    件在卷可參，及一般施用毒品者，常具成癮性及依賴性，戒除不易之常情，可知
    被告顯有繼續施用毒品之可能；此外復有針筒一支扣案可稽，事證明確，其四犯
    施用毒品犯行堪以認定，應予依法論科。
二、按海洛因屬毒品危害防制條例第二條第二項第一款所指之第一級毒品，合先說明
    。查被告乙○○前因施用第二級毒品安非他命案件，經先後二次觀察、勒戒後，
    均認無繼續施用毒品之傾向，分別由臺灣南投地方法院檢察署檢察官於民國八十
    七年七月十三日以八十七年度偵字第二九三六號，及於八十七年十二月七日以八
    十七年度偵字第五○九六號、第五二七五號為不起訴處分確定後，復因連續施用
    第一級毒品海洛因、第二級毒品安非他命案件，除依本院八十八年六月三十日八
    十八年度毒聲字第一○三五號裁定令入戒治處所施以強制戒治外，並由臺灣南投
    地方法院檢察署檢察官提起公訴，且經本院於八十八年九月二十一日以八十八年
    度訴字第二三九號判決各處有期徒刑八月、四月，並定其應執行刑為有期徒刑十
    一月，嗣因撤回上訴而確定，甫於九十年九月十六日執行完畢；再因施用毒品案
    件，經依本院九十一年度毒聲字第一一七七號裁定令入戒治處所施以強制戒治，
    此有上開不起訴處分書二件、判決書一件、裁定書一件、台灣南投地方法院檢察
    署刑案資料查註紀錄表及台灣高等法院被告全國前案紀錄表各一件附卷可憑。被
    告再犯施用毒品危害防制條例第十條之罪，係屬四犯，不適用先行觀察、勒戒之
    規定，而應逕予論罪科刑。核被告所為，係犯毒品危害防制條例第十條第一項之
    施用第一級毒品罪。其持有第一級毒品之低度行為，已為施用之高度行為所吸收
    ，均不另論罪。又被告所為多次施用第一級毒品之行為，時間緊接，所犯罪名相
    同，顯係出於概括之犯意為之，為連續犯，應依刑法第五十六條之規定以一罪論
    ，並加重其刑。公訴人雖未就被告於九十一年九月二十八日二十三時四十分許回
    溯九十六小時以外之施用毒品犯行記載於聲請簡易判決處刑書，然此已據被告供
    明在卷，並經檢察官當庭變更犯罪時間為事實欄所示之時間，本院自得一併審究
    ，附此敘明。另觀上開前科表可知，被告於上開三犯毒品危害防制條例案件之刑
    之執行完畢後，五年內再犯有期徒刑以上之本罪，為累犯，應依法加重其刑，並
    遞予加重。爰審酌被告有侵占、妨害家庭、麻藥、毒品危害防制條例，品性欠端
    、犯罪之手段、無業之生活狀況、僅國中畢業之智識程度，及其施用毒品之犯行
    ，經二次觀察、勒戒及強制戒治後，猶故態復萌，再行施用毒品，無視於毒品對
    自身健康之戕害及國家對於杜絕毒品犯罪之禁令，惡性非輕，雖被告另經本院裁
    定令入戒治處所施以強制戒治，惟此乃矯正治療其施用毒品惡習，並預防再犯之
    特別措施，性質為保安處分，與其所應受之刑罰，性質並非相同，本件被告既屢
    犯不改，量刑自不宜過輕，與其犯罪後坦承犯行，頗具悔意，態度尚佳等一切情
    狀，分別量處如主文所示之刑，以資儆懲。至扣案之毒品海洛因一袋（淨重○．
    三二公克，包裝重○．四六公克），係毒品危害防制條例第二條第一項第一款所
    規定之毒品，不得非法製造、運輸、販賣、持有、施用及轉讓，係屬違禁物，且
    與包裝袋無法析離，爰併與包裝袋依毒品危害防制條例第十八條第一項前段規定
    ，宣告沒收銷燬之。扣案之注射針筒一支為被告所有，供其施用第一級毒品犯罪
    所用之物，亦據被告供明在卷，爰併依法宣告沒收，附此敘明。
據上論斷，應依刑事訴訟法第二百九十九條第一項前段、第四百五十二條，毒品危害
防制條例第十條第一項、第十八條第一項前段，刑法第十一條前段、第五十六條、第
四十七條、第三十八條第一項第二款，判決如主文。
本案經檢察官張曉雯到庭執行職務。
中      華      民      國      九十二      年    二    月    二十七    日
                                        臺灣南投地方法院刑事庭
                                            法  官  莊  秋  燕
右正本證明與原本無異。
如不服本判決，應於判決送達後十日內向本院提出上訴狀( 應附繕本 )。「切勿逕送
上級法院」。
                                            書記官
中      華      民      國      九十二      年    二    月    二十七    日
「告訴人或被害人對於判決如有不服具備理由請求檢察官上訴者，其上訴期間之計算
係以檢察官收受判決正本之日期為準」
附錄本案論科法條
毒品危害防制條例第十條
施用第一級毒品者，處六月以上五年以下有期徒刑。
施用第二級毒品者，處三年以下有期徒刑。


司法院資訊處製作；財團法人民間司法改革基金會備份。
